# SOS请教前辈，专门为减资所做的审计报告模板？

提问人：huaawei0917 时间：2010-06-02 11:41:06
我在我们所里做验资的业务，现在有一个减资业务，减资之前需要审计， 请教各位前辈，谁有专门为减资所做的审计报告模板？

回答人：chenyiwei
回复 楼主 huaawei0917 的帖子其实应该就是基准日资产负债表的一个专项审计，应该不会有特殊问题，注意在编制基础中对编制目的、用途和使用范围作出适当限制即可。